臺灣臺中地方法院刑事裁定
111年度撤緩字第222號
聲  請  人  臺灣臺中地方檢察署檢察官
受  刑  人  許嘉珮



上列聲請人因受刑人妨害風化案件（臺灣新北地方法院110年度
簡字第1846號），聲請撤銷緩刑之宣告（111年度執聲字第2261
號），本院裁定如下：
    主      文
聲請駁回。
    理      由
一、聲請意旨略稱：受刑人甲○○前因意圖營利媒介性交案件，經
    臺灣新北地方法院（下稱新北地院）於民國110年6月30日以
    110年度簡字第1846號判處有期徒刑3月，緩刑2年，於110年
    8月24日確定在案。惟受刑人應於判決確定後6個月内向公庫
    支付新臺幣（下同）3萬元，且應繳納犯罪所得2萬9200元，
    經臺灣新北地方檢察署（下稱新北地檢署）同意以分期方式
    繳納，現已繳納犯罪所得1萬9200元及緩刑金7000元，受刑
    人已逾6個月，緩刑條件部分尚未履行完畢；又受刑人尚有
    後案（妨害風化等）經新北市政府警察局土城分局移送新北
    地檢署偵辦中，已合於刑法第75條之1第1項第4款所定撤銷
    緩刑宣告之原因，爰依刑事訴訟法第476條規定聲請撤銷前
    揭緩刑宣告等語。
二、按緩刑之宣告應撤銷者，由受刑人所在地或其最後住所地之
    地方法院檢察署檢察官聲請該法院裁定之，刑事訴訟法第47
    6條定有明文。查本件受刑人之住所地係位於臺中市大肚區
    ，有個人戶籍資料查詢結果附卷可稽，依上開規定，本院對
    本件聲請撤銷緩刑宣告之案件有管轄權，先予敘明。
三、按緩刑宣告，得斟酌情形，命犯罪行為人向公庫支付一定金
    額；受緩刑之宣告而違反第74條第2項第1款至第8款所定負
    擔情節重大者，足認原宣告之緩刑難收其預期效果，而有執
    行刑罰之必要者，得撤銷其宣告，刑法第74條第2項第4款、
    第75條之1第1項第4款分別定有明文。而上開條文係採裁量
    撤銷主義，賦予法院撤銷與否之權限，亦即於上揭「得」撤
    銷緩刑之情形，法官應依職權本於合目的性之裁量，以判斷
    原宣告之緩刑，是否已難收其預期之效果，而確有執行刑罰
    之必要。另所謂「情節重大」，乃指受判決人顯有履行負擔
    之可能，而隱匿或處分其財產、故意不履行、無正當事由拒
    絕履行或顯有逃匿之虞等情事者而言。
四、經查：
（一）受刑人前因意圖營利媒介性交案件，經新北法院110年度
      簡字第1846號判決處有期徒刑3月，緩刑2年，並應於判決
      確定後6個月内向公庫支付3萬元，未扣案之犯罪所得2萬9
      200元沒收，於全部或一部不能沒收或不宜執行沒收時，
      追徵其價額，於110年8月24日確定等情，有該案判決書及
      臺灣高等法院被告前案紀錄表附卷可稽。
（二）該案移送新北地檢署執行後，受刑人於110年11月9日繳納
      犯罪所得9200元，於111年2月21日繳納犯罪所得7000元，
      於111年4月25日聲請分期繳納剩餘之犯罪所得1萬3000元
      及緩刑負擔3萬元（合計4萬3000元），經檢察官同意其分
      11期繳納（自111年4月25日起，於每月25日繳納，第1期
      為111年4月25日，應繳納3000元，其餘各期應繳納4000元
      ，最後1期為112年2月25日，未區分各期應繳納者係緩刑
      負擔或犯罪所得），受刑人於111年4月25日繳納犯罪所得
      3000元，其後未遵期繳納，經該署以電話聯繫無人接聽，
      再次傳喚受刑人於111年7月15日到案執行，亦未報到，惟
      受刑人於111年8月18日以電話聯繫臺北地檢署，表示可再
      繳1期金額，勿聲請撤銷緩刑，其後受刑人於111年9月6日
      繳納緩刑負擔7000元，於111年10月14日繳納緩刑負擔400
      0元，於111年11月11日繳納緩刑負擔4000元，迄今共繳納
      緩刑負擔1萬5000元，犯罪所得1萬9200元等情，有新北地
      檢署刑事執行案件進行單、送達證書、執行筆錄、辦理分
      期繳納罰金執行案件進行表、公務電話紀錄單、繳納沒入
      通知單、自行收納繳款項收據、臺灣臺中地方檢察署辦案
      公務電話紀錄表、本院111年10月26日及111年12月1日電
      話紀錄表在卷可憑。
（三）本院審酌受刑人雖未於判決確定後之6個月內即111年4月2
      4日以前，將緩刑負擔3萬元全數繳納完畢，然已表示有履
      行緩刑負擔之意願，迄今已繳納1萬5000元，繳納比例達
      百分之50，並非低落，且受刑人尚有繳納犯罪所得1萬920
      0元，加計此部分金額後，實已逾緩刑負擔3萬元之金額，
      是受刑人未能及時履行緩刑負擔，顯係因其同時繳納犯罪
      所得之故，參以受刑人於111年4月25日訊問程序中陳稱：
      伊現在沒有工作，在照顧罹患癌症之父親，扣抵需要分攤
      照顧的費用，其餘費用是伊妹妹會幫忙出，伊沒有辦法一
      次拿出這麼多錢來繳納緩刑金及犯罪所得，經濟狀況不佳
      ，希望可以分期繳納，伊有意願繳納等語，有該日訊問筆
      錄可查，足見受刑人經濟狀況不佳，並非顯有履行負擔之
      可能，卻故意不履行，自難認被告違反刑法第74條第2項
      第4款所定負擔情節重大，原宣告之緩刑難收其預期效果
      ，而有執行刑罰之必要。
（四）聲請意旨雖另謂受刑人尚有後案經新北市政府警察局土城
      分局移送新北地檢署偵辦中云云，然該案即新北地檢署11
      1年度偵緝字第3887號妨害風化案件，業經檢察官以犯罪
      嫌疑不足而為不起訴處分確定，有該案不起訴處分書及臺
      灣高等法院被告前案紀錄表可參，且受刑人有無另犯他案
      ，亦與其有無違反緩刑負擔無關，是檢察官執此作為撤銷
      緩刑宣告之理由，亦非可採。
五、綜上所述，本件檢察官聲請撤銷受刑人之緩刑宣告，與刑法
    第75條之1第1項第4款規定之要件不符，應予駁回。又受刑
    人之緩刑期間至112年8月23日始會屆滿，如受刑人後續履行
    緩刑負擔狀況不佳，檢察官仍得聲請撤銷受刑人之緩刑宣告
    ，併此敘明。
六、依刑事訴訟法第220條，裁定如主文。
中　　華　　民　　國　　111 　年　　12　　月　　 2　　日
                  刑事第十六庭  法  官  洪瑞隆
以上正本證明與原本無異。
如不服本裁定，應於送達後五日內，向本院提出抗告狀。
                                書記官  許家齡
中　　華　　民　　國　　111 　年　　12　　月　　 2　　日